# 政府城市开发规划调整回购公司房产的会计处理

提问人：ying0518 时间：2014-02-12 20:24:08
请教陈版，政府因规划调整回购企业房产是否应当参照解释 3 号第四条相关规定进行会计处理？解释三号第四条，规范的是“企业因城镇整体规划、库区建设、棚户区改造、沉陷区治理等公共利益进行搬迁，收到政府从财政预算直接拨付的搬迁补偿款”这种搬迁补偿和前述回购感觉没有本质上的区别。

回答人：chenyiwei
基本可以这样理解。条件是具有与搬迁补偿相类似的背景和交易实质，即：规划调整具有较为明确的公共利益目标；回购款由政府直接从财政预算中拨付。

提问人：ying0518 时间：2014-02-13 09:49:24
谢谢陈和xmqdp的回复 事实上，政府主导的规划调整，真要较起真来，是不是可以理解就是为了公共利益。

回答人：chenyiwei
最后很可能会归结到“公共利益”上。